ACORDAO-COMPLETO-2343089

ACÓRDÃO DE RELAÇÃO

ACÓRDÃO DE RELAÇÃO 318/2019 ATA 5/2019 - PLENÁRIO

Acórdão 318/2019-TCU-Plenário
VISTOS e relacionados estes autos de representação, com pedido de medida cautelar, apresentada pela empresa K2 – Conservação e Serviços Gerais Eireli – EPP, acerca de possíveis irregularidades na realização, pela Agência Brasileira de Cooperação (ABC) , do Pregão Eletrônico 1/2018, cujo objeto seria a contratação de serviços continuados de recepcionista, secretária (o) executiva (o) , almoxarife/encarregado de estoque, copeira (o) e garçom (nete) , com disponibilização de mão de obra em regime de dedicação exclusiva,
Considerando o aspecto de a documentação em tela preencher os requisitos legais e regulamentares, em especial o disposto no inc. VII do art. 237 do Regimento Interno desta Casa e no § 1º do art. 103 da Resolução TCU 259/2014, para ser conhecida como Representação, passando-se ao exame de seu mérito;
Considerando as alegações da representante de que, embora se depreenda da leitura do termo de referência (itens 5.14, 5.15, 5.15.1 e 5.15.2 – vide fls. 72, peça 2) que as licitantes não poderiam suprimir ou reduzir salário ou benefício previsto na Convenção Coletiva de Trabalho (CCT) de 2018 do Sindicato dos Empregados em Empresas de Asseio, Conservação, Trabalho Temporário, Prestação de Serviços e Serviços Terceirizáveis no Distrito Federal (Sindiserviços/DF) ou adotar a CCT de outros sindicatos não previstos no edital, a empresa vencedora do certame em tela, RCS Tecnologia, haveria utilizado CCT diversa da estabelecida e ofertado valor diferente do orçado pela ABC para o vale alimentação (R$ 19,00 ante o valor orçado de R$ 31,50 – vide fls. 1/2, peça 10) ; 
Considerando, no entanto, o esclarecimento da unidade técnica de que a adoção, pela RCS Tecnologia, do valor de vale alimentação estabelecido na CCT do sindicato Interestadual dos Trabalhadores nas Indústrias Metalúrgicas, Mecânicas e de Material Elétrico e Eletrônico do Distrito Federal, Goiás e Tocantins (SITIMMME) já havia sido identificada pela ABC durante a realização do certame e, após diligências, findou por ser acolhida em função do entendimento, explicitado em pareceres da AGU e pronunciamentos deste Tribunal (Acórdão 369/2012-TCU-Primeira Câmara e 3472/2015 – TCU – 2ª Câmara) , no sentido de que a atividade preponderante da empresa determina a CCT a ser por ela adotada (no caso, a CCT aplicável para a RCS Tecnologia seria, efetivamente, a do SITIMMME) , bem como da constatação de que o item 5.18 do termo de referência previa a utilização de CCT diversa da utilizada como referência pelo órgão licitante, em consonância com a jurisprudência do TCU (havendo referência expressa ao Acórdão 369/2012 (fls. 3/4, peça 10) ;
Considerando, então, a conclusão da Selog de que a aceitação de proposta baseada em CCT diferente daquela inicialmente prevista pela ABC ocorreu de acordo com o edital e em consonância com a jurisprudência do TCU (fls. 4, peça 10) ;
ACORDAM os Ministros do Tribunal de Contas da União, reunidos em Sessão de Plenário, por unanimidade, em:
a) com fundamento no inc. VII do art. 237 do Regimento Interno desta Casa e no § 1º do art. 103 da Resolução TCU 259/2014, conhecer da presente Representação, por preencher os requisitos de admissibilidade, para, no mérito, considerá-la improcedente;
b) indeferir a cautelar sugerida pela representante, tendo em vista a ausência de requisitos para sua adoção;
c) determinar o encaminhamento de cópia deste Acórdão à Representante e à Agência Brasileira de Cooperação (ABC) ;
d) autorizar o arquivamento deste feito, com fulcro no inc. V do art. 169 do Regimento Interno.
1. Processo TC-Processo 042.408/2018-0 (REPRESENTAÇÃO) 
	1.1. Representante: K2 – Conservação e Serviços Gerais Eireli – EPP, CNPJ 07.213.179/0001-04.
	1.2. Órgão/Entidade: Agência Brasileira de Cooperação (ABC) – Ministério das Relações Exteriores
	1.3. Relator: Ministro-Substituto Augusto Sherman Cavalcanti.
	1.4. Representante do Ministério Público: não atuou.
	1.5. Unidade Técnica: Selog.
	1.6. Representação legal: Gláicon Côrtes Barbosa, OAB/DF 21.399

Agência Brasileira de Cooperação (ABC) - Ministério das Relações Exteriores

K2 - Conservação e Serviços Gerais Eireli - EPP, CNPJ 07.213.179/0001-04.

AUGUSTO SHERMAN

Gláicon Côrtes Barbosa, OAB/DF 21.399

Não atuou.

REPRESENTAÇÃO (REPR)